【裁判字號】    97,訴,679
【裁判日期】    970314
【裁判案由】    搶奪
【裁判全文】
臺灣臺中地方法院刑事判決               97年度訴字第679號
公  訴  人  臺灣臺中地方法院檢察署檢察官
被      告  甲○○
                    （現於臺灣臺中看守所另案羈押中）
上列被告因搶奪案件，經檢察官提起公訴（97年度偵緝字第49號
），本院合議庭裁定由受命法官獨任進行簡式審判程序，判決如
下：
    主    文
甲○○意圖為自己不法之所有，而搶奪他人之動產，累犯，處有
期徒刑拾月。
    犯罪事實
一、甲○○前於民國94年間，因搶奪案件，經本院於94年8月18
    日以94年度訴字第2393號判決判處有期徒刑9月確定，甫於9
    6年4月13日縮刑期滿執行完畢。詎甲○○猶不知悔改，復意
    圖為自己不法之所有，於96年7月25日1時35分許，駕駛其向
    泰龍汽車商行承租之車牌號碼OZ-6677號自小客車，行經臺
    中縣沙鹿鎮○○路與鎮南路口前約300公尺處時，適有乙○
    ○騎乘車號LNV-038號重型機車路過，便向乙○○佯稱：其
    所騎乘之機車係贓車，要求乙○○先至上開甲○○承租之OZ
    -6677號自小客車內，等候相關人士到場鑑定該機車是否為
    贓車云云，乙○○遂應允上車並乘坐於副駕駛座後，甲○○
    即將乙○○載往臺中縣沙鹿鎮鎮○路○段之國道3號陸橋下處
    ，趁乙○○不及防備之際，徒手搶奪乙○○脖子上之金項鍊
    1條（價值約新臺幣（下同）2萬7千元），甲○○得手後，
    便命乙○○下車，旋即駕車逃逸，嗣經警據報後循線查獲。
二、案經臺中縣警察局清水分局報請臺灣臺中地方法院檢察署檢
    察官偵查起訴。
    理    由
一、按本件被告甲○○所犯係死刑、無期徒刑、最輕本刑為3年
    以上有期徒刑以外之罪，其於準備程序就前揭被訴事實為有
    罪之陳述，經受命法官告知簡式審判程序之旨，並聽取其與
    公訴人之意見後，本院認無不得或不宜改依簡式審判程序進
    行之處，爰依刑事訴訟法第273條之1第1項，裁定本件由受
    命法官獨任進行簡式審判程序，合先敘明。
二、按被告以外之人於審判外之陳述，除法律有規定者外，不得
    作為證據；又被告以外之人於偵查中向檢察官所為之陳述，
    除顯有不可信之情況者外，得為證據；另被告以外之人於審
    判外之陳述，雖不符前4條之規定，而經當事人於審判程序
    同意作為證據，法院審酌該言詞陳述或書面陳述作成時之情
    況，認為適當者，亦得為證據。當事人、代理人或辯護人於
    法院調查證據時，知有第159條第1項不得為證據之情形，而
    未於言詞辯論終結前聲明異議者，視為有前項之同意；刑事
    訴訟法第159條第1項、第159條之1第2項及第159條之5分別
    定有明文。本件證人即被害人乙○○於接受警詢及檢察官訊
    問時所為之證述，雖係被告以外之人於審判外之言詞陳述，
    惟被告對於證人於警詢及偵訊時陳述及證述之證據能力，於
    本院審理中不爭執，亦未於言詞辯論終結前聲明異議，視為
    於審判程序同意作為證據，且被告以外之人於偵查中向檢察
    官所為之陳述，原則上得為證據，本院並審酌上開筆錄作成
    時之情況尚無不當，依刑事訴訟法第159條之1第2項及第159
    條之5之規定，自有證據能力，併予敘明。
三、訊據被告甲○○對於上揭犯罪事實坦承不諱，核與證人即被
    害人乙○○於警詢、偵訊時之指訴、證述情節相符，並有鎮
    寶珠寶銀樓所開具之上開金項鍊保證書、汽車租賃契約書及
    路口監視器翻拍相片2張等件附卷可稽，足認被告自白與事
    實相符。從而，本件事證明確，被告犯行堪以認定，應予依
    法論科。
四、核被告所為，係犯刑法第325條第1項之搶奪罪。被告前於94
    年間，因搶奪案件，經本院於94年8月18日以94年度訴字第2
    393號判決判處有期徒刑9月確定，甫於96年4月13日縮刑期
    滿執行完畢等情，有臺灣高等法院被告前案紀錄表及臺灣臺
    中地方法院檢察署刑案資料查註紀錄表在卷可參，其於前受
    有期徒刑執行完畢後，5年內故意再犯有期徒刑以上之本罪
    ，為累犯，應依刑法第47條第1項之規定，加重其刑。爰審
    酌被告迭有搶奪前科，甫執行完畢未幾，猶不知悔改，復犯
    本案，顯未收刑罰矯懲之效，被告年輕力壯，不思以正當方
    法賺取金錢，竟因缺錢花用，搶奪被害人財物，造成被害人
    財物上之損失及精神上之恐懼，影響社會秩序，惟念其搶奪
    財物所得為一條項鍊，其價值容非甚鉅，事後坦承犯行，足
    見其應有認錯悔過之意，態度尚稱良好，然迄未與被害人達
    成和解等一切情狀，量處如主文所示之刑，以資懲儆。
據上論斷，應依刑事訴訟法第273條之1第1項、第299條第1項前
段，刑法第325條第1項、第47條第1項，判決如主文。
本案經檢察官丙○○到庭執行職務。
中    華    民    國    97    年    3     月    14    日
                  臺灣臺中地方法院刑事第五庭
                      法  官   吳崇道
以上正本證明與原本無異。
如不服本判決，應於收受送達後10日內向本院提出上訴書狀（應
敘述具體理由並附繕本）。
上訴書狀如未敘述理由，應於上訴期間屆滿後20日內補提理由書
於本院。
                      書記官   黃舜民
中    華    民    國    97    年    3     月    14    日
附錄論罪科刑法條全文
意圖為自己或第三人不法之所有，而搶奪他人之動產者，處6月
以上5年以下有期徒刑。
因而致人於死者，處無期徒刑或7年以上有期徒刑，致重傷者，
處3年以上10年以下有期徒刑。
第1項之未遂犯罰之。


司法院資訊處製作；財團法人民間司法改革基金會備份。
